臺灣高等法院刑事判決　　　　　　　 100年度上易字第1329號
上　訴　人
即　被　告　游美珠
上列上訴人因毒品危害防制條例案件，不服臺灣宜蘭地方法院10
0年度易字第175號，中華民國100年5月3日第一審判決（起訴案
號：臺灣宜蘭地方法院檢察署100年度毒偵字第80號），提起上
訴，本院判決如下：
    主  文
上訴駁回。
    事  實
一、按刑事訴訟法第350條、第361條、第362條、第367條規定，
    不服地方法院之第一審判決而上訴者，須提出上訴書狀，並
    應敘述具體理由，為上訴必備之程式；其所提出之書狀未敘
    述上訴理由，或僅曾以言詞陳述上訴理由者，均應於上訴期
    間屆滿後20日內補提理由書於第一審法院。第一審法院經形
    式審查，認逾期未補提上訴理由者，應定期間先命補正；逾
    期未補正者，為上訴不合法律上之程式，應以裁定駁回。倘
    已提出上訴理由，但所提非屬具體理由者，則由第二審法院
    以上訴不合法律上之程式，判決駁回。而所謂具體理由，必
    係依據卷內既有訴訟資料或提出新事證，指摘或表明第一審
    判決有何採證認事、用法或量刑等足以影響判決本旨之不當
    或違法，而構成應予撤銷之具體事由，始克當之（例如：依
    憑證據法則具體指出所採證據何以不具證據能力，或依憑卷
    證資料，明確指出所為證據證明力之判斷如何違背經驗、論
    理法則）；倘僅泛言原判決認定事實錯誤、違背法令、量刑
    失之過重或輕縱，而未依上揭意旨指出具體事由，或形式上
    雖已指出具體事由，然該事由縱使屬實，亦不足以認為原判
    決有何不當或違法者（例如：對不具有調查必要性之證據，
    法院未依聲請調查亦未說明理由，或援用證據不當，但除去
    該證據仍應為同一事實之認定），皆難謂係具體理由，俾與
    第二審上訴制度旨在請求第二審法院撤銷、變更第一審不當
    或違法之判決，以實現個案救濟之立法目的相契合，並節制
    濫行上訴（參照最高法院97年度台上字第892號判決意旨）
    。
二、經查：本件原判決依上訴人即被告游美珠於偵查及原審中之
    自白、尿液檢體採集送驗紀錄表、慈濟大學濫用藥物檢驗中
    心檢驗總表等件為據，認定被告確有施用第二級毒品之犯行
    ，係犯毒品危害防制條例第10條第2項之施用第二級毒品罪
    。又被告前因施用毒品案件，經送觀察勒戒後，認為無繼續
    施用毒品之傾向，而於民國94年3月24日執行完畢釋放，並
    經臺灣宜蘭地方法院檢察署檢察官以94年度毒偵字第99號為
    不起訴處分確定，復於上開觀察勒戒執行完畢後五年內，因
    施用毒品案件，先經原審法院以97年度羅簡字第418號判決
    判處有期徒刑3月，如易科罰金，以新臺幣1,000元折算一日
    確定（已於98年5月21日執行完畢），復經原審法院以98年
    度簡字第350號判決判處有期徒刑3月，如易科罰金，以新臺
    幣1,000元折算1日確定，並於99年5月12日易科罰金執行完
    畢，有本院被告前案紀錄表在卷可稽，被告於受有期徒刑之
    執行完畢後，5年內故意再犯有期徒刑以上之本罪，原判決
    依刑法第47條第1項之規定論以累犯，並加重其刑，爰審酌
    被告之素行、智識程度；犯罪之動機、目的、手段；前已因
    施用毒品之犯行，經執行觀察勒戒完畢，並經3度判處罪刑
    確定（前2次各遭判處有期徒刑3月，業經執行完畢，最後一
    次遭判處有期徒刑6月），仍不知悔改，復繼續沾染毒品惡
    習，因其施用毒品行為對於自身及社會所造成之危害程度非
    輕；施用第二級毒品之犯罪態樣，暨其犯後態度等一切情狀
    ，暨檢察官、被告對科刑範圍所表示之意見後，爰量處有期
    徒刑8月。均已詳敘其所憑證據、認定理由及量刑依據。從
    形式上觀察，原判決已敘明審酌刑法第57條所列事項之理由
    ，並無認定事實錯誤、量刑瑕疵或違背法令之情形。
三、被告上訴意旨略以：其因長時服用精神科藥物，精神恍惚、
    神智不清，並與父親相依為命，生活困苦；又因99年10月蘇
    澳發生水災，家中淹水，損失嚴重，後來住在友人家裡，在
    友人家裡客廳吸到二手安非他命，當時其身上並無吸食器及
    二級毒品；原審量刑過重，請給予其自新機會，從輕量刑等
    語。被告上訴意旨雖指稱係在友人家中吸到毒品、查獲時未
    持有毒品及吸食器，惟就認定被告犯罪事實等節，原判決已
    論述甚詳。至於量刑輕重，係屬事實審法院得依職權自由裁
    量之事項，苟其量刑已以行為人之責任為基礎，並斟酌刑法
    第57條各款所列情狀，而未逾越法定刑度或有濫用權限情事
    ，即不得任意指為違法（參照最高法院75年台上字第7033號
    判例、98年度台上字第5002號判決意旨參照）。本件原判決
    於量刑時依刑法第57條規定審酌被告相關一切情狀，已就量
    刑刑度詳為審酌並敘明理由，既未逾越法定刑度，復未濫用
    自由裁量之權限，所為量刑核無不當或違法，亦無違反比例
    原則之可言。從而，被告之上訴理由，並未依據卷內既有訴
    訟資料或提出其他新事實、新證據，指摘或表明原審判決有
    何採證認事、用法或量刑等足以影響判決本旨之不當或違法
    ，而構成應予撤銷之具體事由。是揆諸前揭規定暨說明，被
    告上訴未以書狀敘述具體理由，應認不合法律上之程式，爰
    不經言詞辯論，逕予駁回。
據上論斷，應依刑事訴訟法第367條前段、第372條，判決如主文
。
中    華    民    國   100    年    6     月    21    日
                  刑事第五庭  審判長法  官  李英勇
                                    法  官  崔玲琦
                                    法  官  劉秉鑫
以上正本證明與原本無異。
不得上訴。
                                    書記官  蔡宜蓁
中    華    民    國   100    年    6     月    21    日